【裁判字號】    95,訴,193
【裁判日期】    951020
【裁判案由】    毒品危害防制條例
【裁判全文】
臺灣宜蘭地方法院刑事判決               95年度訴字第193號
公  訴  人  臺灣宜蘭地方法院檢察署檢察官
被      告  甲○○
上列被告因毒品危害防制條例案件，經檢察官提起公訴（95年度
毒偵字第370、462號），被告先就被訴事實為有罪之陳述，本院
合議庭裁定由受命法官獨任進行簡式審判程序，判決如下：
    主  文
甲○○施用第一級毒品，累犯，處有期徒刑捌月。
    事  實
一、甲○○前因施用毒品案件，經本院於民國91年7月12日以91
    年度毒聲字第424號裁定執行觀察、勒戒後，認無繼續施用
    毒品傾向，於92年4月25日觀察、勒戒執行完畢釋放，並由
    臺灣宜蘭地方法院檢察署檢察官於同日以92年度毒偵緝字第
    42號為不起訴處分確定。又因妨害兵役案件，分經本院宜蘭
    簡易庭於92年8月4日以92年度宜簡字第164號；93年6月7日
    以93年度宜簡字第74號判決判處有期徒刑2月、3月，嗣均於
    94年2月2日易科罰金執行完畢。詎仍不知戒除毒癮，於五年
    內復基於反覆施用第一級毒品海洛因（以下簡稱海洛因）之
    單一行為決意，自95年1月間某日某時起至95年9月26日晚間
    某時止，分別在宜蘭縣宜蘭市○○路○段102巷7號2樓、宜蘭
    縣宜蘭市中山公園之廁所內，以注射針筒注射之方式，且以
    平均每2星期施用1次之頻率，反覆多次施用海洛因。嗣甲○
    ○為警於95年3月9日晚間7時5分採尿送驗，結果呈海洛因代
    謝物嗎啡陽性反應，因而查知上情。
二、案經宜蘭縣警察局移送臺灣宜蘭地方法院檢察署檢察官暨自
    動檢舉偵查起訴。
    理  由
一、上揭事實，業據被告甲○○於警詢、偵查及本院準備、審理
    程序中坦承不諱，且被告於95年3月9日晚間7時5分採尿送驗
    結果，呈海洛因代謝物嗎啡陽性反應，有慈濟大學濫用藥物
    檢驗中心所出具之檢驗總表1份存卷可參，堪認被告之自白
    確與事實相符，應可採信。另查，被告前因施用毒品案件，
    經本院於91年7月12日以91年度毒聲字第424號裁定執行觀察
    、勒戒後，認無繼續施用毒品傾向，於92年4月25日觀察、
    勒戒執行完畢釋放，並由臺灣宜蘭地方法院檢察署檢察官於
    同日以92年度毒偵緝字第42號為不起訴處分確定等情，有臺
    灣高等法院被告前案紀錄表1份附卷可按，則被告於觀察、
    勒戒執行完畢釋放後，五年內再為反覆施用海洛因之犯行，
    當堪認定，應予依法論科。
二、核被告所為，係犯毒品危害防制條例第10條第1項施用第一
    級毒品罪。而其持有第一級毒品之行為，為施用毒品之當然
    行為，屬吸收關係，應不再論以持有毒品罪。又查，被告前
    曾經觀察、勒戒及刑之宣告，有前開前案紀錄表1份可佐，
    其並供承平均每2星期即需施用1次之情形，顯示被告已無法
    自拔、吸食成癮，被告確係有施用毒品之依賴性，其反覆成
    習之施用，在行為概念上，應評價認係包括一罪之集合犯，
    較符合社會通念及刑法學理。公訴人雖僅起訴被告於95年1
    月間某日某時起至95年3月7日下午3、4時許止反覆多次施用
    海洛因之犯行，然檢察官就犯罪事實一部起訴者，其效力及
    於全部，本件被告於上開時間外施用海洛因之犯罪事實，與
    起訴事實有包括一罪之集合犯關係，已如前述，本院自應就
    屬於包括一罪之其餘犯行，一併加以裁判。再者，刑法於94
    年2月2日經總統以華總一義字第09400014901號令修正公布
    ，並於95年7月1日施行（下稱新刑法，修正前刑法下稱舊刑
    法），復參酌最高法院95年5月23日刑事庭第8次會議決議，
    新刑法第2條第1項之規定，係規範行為後法律變更所生新舊
    法律比較適用之準據法，於新刑法施行後，應適用新刑法第
    2條第1項之規定，為「從舊從輕」之比較，惟行為後須法律
    有變更，方有新舊法之比較。本件被告自95年1月間某日某
    時起至95年9月26日晚間某時止反覆施用海洛因多次之行為
    ，既屬跨連新舊刑法施用毒品之一個集合行為，其行為終了
    在新刑法施行後，即不生新舊法比較及從輕原則問題，應予
    敘明（參見林鈺雄著，「跨連新舊法之施用毒品行為－兼論
    行為單數與集合犯、接續犯概念之比較－，臺灣本土法學雜
    誌第84期，第141頁以下」）。被告有前揭事實欄所指之犯
    罪科刑及執行情形，有前開前案紀錄表在卷可參，其於有期
    徒刑執行完畢，五年內故意再犯有期徒刑以上之本罪，為累
    犯，應依法加重其刑。爰審酌被告前即曾因施用毒品經觀察
    、勒戒及刑之宣告，已如前述，卻再度施用毒品，施用毒品
    次數頻繁，顯然毫無戒除毒品之決心，審理期間經通緝始行
    到案，本應予從重量刑，惟念被告之施用毒品犯行，乃屬對
    其自身健康之戕害行為，對社會所造成之損害尚非直接，且
    其於本院審理程序中坦承犯行，犯後態度尚佳等一切情狀，
    量處如主文所示之刑，以示警懲。
據上論斷，應依刑事訴訟法第273條之1第1項、第299條第1項前
段，毒品危害防制條例第10條第1項，刑法第11條前段、第47條
第1項，判決如主文。
本案經檢察官吳志成到庭執行職務。
中    華    民    國    95    年    10    月    20    日
                  刑事第三庭法  官    郭淑珍
以上正本證明與原本無異。
如不服本判決應於收受本判決後10日內向本院提出上訴書狀，其
未敘述上訴理由者，並得於提起上訴後10日內向本院補提理由書
狀(均須按他造當事人之人數附繕本)「切勿逕送上級法院」。
                            書記官    林秀麗
中    華    民    國    95    年    10    月    23    日
附錄法條：
毒品危害防制條例第10條第1項
施用第一級毒品者，處6月以上5年以下有期徒刑。


司法院資訊處製作；財團法人民間司法改革基金會備份。
